臺灣臺北地方法院刑事判決
111年度審交易字第545號
公  訴  人  臺灣臺北地方檢察署檢察官
被      告  張子鑫


上列被告因過失傷害案件，經檢察官提起公訴（111年度調偵字
第1320號），本院判決如下：
    主  文
本件公訴不受理。
    理  由
一、公訴意旨如附件起訴書所載。
二、按告訴乃論之罪，告訴人於第一審辯論終結前，得撤回其告
    訴；告訴經撤回者，法院應諭知不受理之判決；不受理之判
    決，得不經言詞辯論為之，刑事訴訟法第238條第1項、第30
    3條第3款及第307條分有明文。
三、經查，公訴人認被告涉犯之過失傷害罪，為告訴乃論之罪，
    茲因告訴人於本院辯論終結前具狀撤回告訴，有刑事撤回告
    訴狀在卷可稽，依前揭規定，爰不經言詞辯論，逕為諭知不
    受理之判決。
據上論斷，應依刑事訴訟法第303條第3款、第307條判決如主文
中　　華　　民　　國　　111 　年　　9 　　月　　28　　日
  　　　　        刑事第二十庭  法  官  賴鵬年
上正本證明與原本無異。 
如不服本判決應於收受送達後20日內向本院提出上訴書狀，並應
敘述具體理由；其未敘述上訴理由者，應於上訴期間屆滿後20日
內向本院補提理由書（均須按他造當事人之人數附繕本）「切勿
逕送上級法院」。告訴人或被害人如對於本判決不服者，應具備
理由請求檢察官上訴，其上訴期間之計算係以檢察官收受判決正
本之日期為準。 因疫情而遲誤不變期間，得向法院聲請回復原
狀。
                                書記官 林意禎
中　　華　　民　　國　　111 　年　　9 　　月　　28　　日

附件：
臺灣臺北地方檢察署檢察官起訴書 
                                   111年度調偵字第1320號
　　被　　　告　張子鑫　男　45歲（民國00年00月00日生）
　　　　　　　　　　　　住○○市○○區○○街00號
　　　　　　　　　　　　國民身分證統一編號：Z000000000號
上列被告因過失傷害案件，業經偵查終結，認應提起公訴，茲將
犯罪事實及證據並所犯法條分敘如下：
　　　　　　犯罪事實
一、張子鑫於民國110年10月19日下午2時7分許，駕駛車牌號碼0
    00-0000號自用小客車臨停於臺北市○○區○○路000號前之紅線
    路邊，從駕駛座開啟車門正欲下車之際，原應注意車旁之行
    人或往來車輛，並讓人車先行，而依當時情形並無不能注意
    之情事，竟疏未注意，即貿然開啟車門，致同車道左後方由
    葉昭良所騎乘之車牌號碼000-000號普通重型機車因煞閃不
    及而碰撞其車門倒地，葉昭良因而受有肢體多處挫傷之傷害
    。
二、案經葉昭良告訴暨臺北市政府警察局中山分局報告偵辦。
　　　　　　證據並所犯法條
一、證據清單暨待證事實：
編號 證據名稱 待證事實 1 被告張子鑫於警詢及本署偵查中之供述 坦承於上開時間、地點紅線違停，開啟車門時與告訴人葉昭良發生交通事故之事實(惟辯稱：伊有先看後面沒有車，才開車門，是告訴人分心在看路邊的其他車禍，才會撞上伊車門等語)。 2 告訴人葉昭良於警詢及本署偵查中之供述 證明上開車禍經過及受傷事實。 3 長庚醫療財團法人台北長庚紀念醫院診斷證明書 證明告訴人受有肢體多處挫傷之傷害之事實。 4 道路交通事故現場圖、事故補充資料表、道路交通事故調查報告表㈠㈡、當事人登記聯單、現場照片 證明上開車禍事實。 5 本件車禍網路新聞資料搜尋紀錄、Youtube影音網站上新聞畫面行車紀錄器影像勘驗筆錄 證明影像中告訴人沿路旁騎車開單，並向左望向路旁其他車禍地點，當時被告車輛已違停在路旁紅線，告訴人行經該處時，被告突然打開車門，告訴人碰撞倒地之事實。 6 臺北市政府警察局交通警察大隊道路交通事故初步分析研判表 證明經該隊研判，本件被告在劃有紅線路段臨時停車，且未依規定開啟車門為肇事原因，未發現告訴人有肇事因素。 
二、按汽車駕駛人，臨時停車有下列情形之一者，處新臺幣300
    元以上600元以下罰鍰：三、在設有禁止臨時停車標誌、標
    線處所臨時停車；汽車駕駛人臨時停車或停車時，駕駛人或
    乘客未依規定開啟或關閉車門因而肇事者，處汽車駕駛人新
    臺幣1,200元以上3,600元以下罰鍰，道路交通管理處罰條例
    第55條第1項第3款、第56條之1前段定有明文。查本件被告
    違規停車且未依規定開啟車門，具有過失；告訴人所受上開
    傷勢，與被告上開過失行為顯有因果關係，被告犯嫌應堪認
    定。核被告所為，係犯刑法第284條前段之過失傷害罪嫌。
    被告在有偵查權限之警察機關尚未發覺其犯罪前，主動向有
    偵辦犯罪職務之警員坦承其係與告訴人發生車禍碰撞之肇事
    者，有臺北市政府警察局道路交通事故肇事人自首情形紀錄
    表1份在卷可稽，請依刑法第62條前段自首之規定，審酌得
    否減輕其刑。
三、依刑事訴訟法第251條第1項提起公訴。
　  此　致
臺灣臺北地方法院
中　　華　　民　　國　 111　　年　　7 　　月　　6 　　日
　　　　　　　　　　　　　　　檢　察　官   葉詠嫻
本件正本證明與原本無異 
中　　華　　民　　國　　111 　年　  7　　 月　　14　  日
　　　　　　    　　　　　　  書  記  官   林李逸屏